de: Kabel-Formfaktor: Gewickelt; Flach; Rechtwinklig an einem Ende; Rechtwinklige Stecker an beiden Enden; Stapelbar; Gerade; Sonstiges
ro-RO: Factor de formă cablu: Înfășurat; Plată; Cu unghi drept la un capăt; Cu mufe în unghi drept la ambele capete; Cu posibilitate de stivuire; Dreaptă; Altele
vi: Kiểu dáng cáp: Xoắn lò xo; Phẳng; Góc vuông một đầu; Phích cắm góc vuông hai đầu; Có thể xếp chồng; Thẳng; Khác
ko: 케이블 폼 팩터: 코일; 플랫; 한쪽 끝 직각; 양쪽 끝 직각 플러그; 쌓을 수 있음; 일자형; 기타
it: Fattore di forma del cavo: A spirale; Piatto; Ad angolo retto su un'estremità; Spine ad angolo retto su entrambe le estremità; Impilabile; Dritto; Altro
nl: Vormfactor van kabel: Opgerold; Vlak; Haakse hoek aan één kant; Haakse hoek aan beide kanten; Stapelbaar; Steil; Andere
ru: Форм-фактор кабеля: Спиральный; Плоский; С прямым углом на одном конце; С прямоугольными разъемами на обоих концах; Составной; Прямой; Другой
th: รูปแบบสายเคเบิล: ขด; ราบ; งอฉากด้านเดียว; ปลั๊กงอฉากทั้งสองด้าน; วางซ้อนกันได้; ผมตรง; อื่นๆ
sk-SK: Tvarový faktor kábla: Špirálový; Rovný; Pravouhlý na jednom konci; Pravouhlé zástrčky na oboch koncoch; Stohovateľný; Rovný; Iné
hr-HR: Oblik kabela: Spiralno; Ravna; Pod pravim kutom na jednom kraju; Utikači pod pravim kutom na oba kraja; Može se slagati; Ravna; Ostalo
sv: Kabelformfaktor: Ringad; Platt; Vinklad i ena änden; Vinklade kontakter båda ändar; Stapelbar; Rakt; Övrigt
ja: ケーブルフォームファクター: コイル状; フラット; 片側直角; 両端直角プラグ; 積み重ね可能; ストレート; その他
bg-BG: Типоразмер на кабела: Навит; Плосък; Прав ъгъл от единия край; Щепсели под прав ъгъл от двата края; За подреждане; Прав; Други
zh-TW: 纜線外型規格: 盤繞; 平坦; 單端直角; 雙端直角插頭; 可堆疊; 直式; 其他
fr: Facteur de forme du câble: Enroulé; Plate; Coudé à une extrémité; Fiches coudées aux deux extrémités; Empilable; Lisses; Autre
lt-LT: Kabelio formos faktorius: Susuktas; Plokščia; Stačiu kampu vienas galas; Stačiu kampu kištukai abiejuose galuose; Komplektuojami; Tiesus; Kita
tr: Kablo form faktörü: Sarılmış; Düz; Bir ucu dik açılı; Her iki ucu dik açılı fişli; İstiflenebilir; Düz; Diğer
pt-BR: Fator de forma do cabo: Enrolado; Plana; Ângulo reto em uma extremidade; Plugues em ângulo reto nas duas extremidades; Empilhável; Liso; Outro
cs: Provedení kabelu: Spirálový; Plochý; Pravoúhlý na jednom konci; Pravoúhlé konektory na obou koncích; Stohovatelné; Rovný; Jiné
nb: Kabelformfaktor: Kveilet; Flat; Rettvinklet én ende; Rettvinklede plugger begge ender; Kan stables; Rett; Annet
hu: Kábelformátum: Tekercselt; Lapos; Egyik végén derékszögű; Mindkét végén derékszögű csatlakozók; Egymásra rakható; Egyenes; Egyéb
pt-PT: Fator de forma do cabo: Enrolado; Plano; Ângulo reto numa extremidade; Fichas em ângulo reto em ambas as extremidades; Empilhável; Liso; Outro
zh-CN: 电缆外形: 螺旋卷曲型; 扁平的; 一端直角; 两端直角插头; 可叠放; 直线型; 其他
pl: Format przewodu: Zwijany; Płaski; Kątowy z jednej strony; Kątowe wtyczki z obu stron; Nakładające się; Prosty; Inne
da: Kabelfomfaktor: Oprullet; Flad; Vinklet en ende; Vinklede stik begge ender; Stabelbar; Lige; Andet
fi: Kaapelin muotokerroin: Kierretty; Tasainen; Kulmaliitin toisessa päässä; Kulmaliittimet molemmissa päissä; Pinottava; Suora; Muu
es: Factor de forma del cable: En espiral; Puro; Ángulo recto en un extremo; Conectores en ángulo recto en ambos extremos; Apilable; Liso; Otros
en: Cable form factor: Coiled; Flat; Right-angled one end; Right-angled plugs both ends; Stackable; Straight; Other
el: Παράγοντας μορφής καλωδίου: Σπειροειδές; Επίπεδη; Ορθογώνιο ένα άκρο; Ορθογώνια βύσματα και στα δύο άκρα; Στοιβαζόμενος; Ευθύ; Άλλο
sl-SI: Oblika kabla: Spiralni; Ploščata; Kotni na enem koncu; Kotna priključka na obeh koncih; Zložljiv; Ravni; Drugo